臺灣高等法院臺中分院刑事判決　　　　　　 民國九十四年度上更(一)字第四九號
　　上　訴　人
　　即　被　告　丙○○
　　選任辯護人　林洸鍇
　　上　訴　人
　　即　被　告　甲○○
　　選任辯護人　林春祥
右上訴人等因違反廢棄物清理法案件，不服臺灣臺中地方法院中華民國九十年十月五
日第一審判決（民國九十年度訴字第一九三八號，起訴案號：臺灣臺中地方法院檢察
署九十年度偵字第五一二０號、第一一七二一號），提起上訴，經判決後，由最高法
院發回更審，本院判決如左：
    主      文
原判決關於丙○○、甲○○部分均撤銷。
丙○○連續未依廢棄物清除，處理許可文件內容貯存、清除，處理廢棄物，處有期徒
刑壹年貳月。
甲○○未依廢棄物清理法第四十一條第一項規定領有廢棄物清除、處理許可文件，從
事廢棄物清除、處理，處有期徒刑壹年壹月，緩刑年。
    事      實
一、丙○○因違反廢棄物清理法案件，經本院於民國（下同）九十一年八月七日以九
    十年度上訴字第二○六三號判決判處有期徒刑一年六月在案（不構成累犯）。戴
    書榕係臺中市○區○○路二六二巷二一號新奇環保工程有限公司（下稱新奇公司
    ，業經判處罰金確定在案）之負責人，公司業務實際均由丙○○負責處理，戴書
    榕並未實際參與公司營運，丙○○明知新奇公司雖向臺中市政府領得廢棄物清除
    許可證，惟該許可證之內容僅限於營建或拆除工地內逕行分類建築廢棄物，不可
    於未核准之中間轉運站或貯存場從事分類，若欲作中間處理或最終處置地點，均
    在臺中市環境保護局垃圾處理場，詎丙○○於執行新奇公司業務時，竟未依廢棄
    物清除許可文件內容貯存、清除、處理廢棄物，基於概括之犯意，自民國八十八
    年三月起，在臺中市○○段一六八之二十五號土地上（即臺中市○區○○路二六
    二巷二一號新奇公司所在地），擅自私設貯存及分類場於該處，按大貨車以每車
    約新臺幣（下同）一千元至一千八百元不等為收費標準，提供上開土地供不特定
    人載運廢棄物堆置至該處堆置、貯存，並僱用吳聲明、林錫良、曾松江等人，在
    上址從事廢棄物分類之工作。甲○○個人並未領有廢棄物清除、處理許可文件，
    竟於九十年一月九日上午，在臺中市○○路○段某處，以每車三千元之代價，受
    某住戶之委託代為清除、處理一批建築事業廢棄物。嗣於同日上午九時五十五分
    許，甲○○將該批建築廢棄物裝載於車號ＳＦ｜六三六號自用大貨車，載往上開
    丙○○所私設經營之廢棄物貯存場堆置時，為內政部警政署環保警察第二中隊員
    警會同臺中市政府環境保護局稽查人員當場查獲，並扣得新奇公司所有之車號三
    Ｇ｜一六八號自用大貨車、挖土機四臺及甲○○所使用之車號ＳＦ｜六三六號自
    用大貨車（車主為林萬閂）等物。
二、案經臺中市警察局第三分局報請臺灣臺中地方法院檢察署檢察官偵查起訴。
    理      由
一、右揭犯罪事實，業據上訴人即被告（下稱被告）甲○○坦承不諱，訊據被告丙○
    ○對於其為新奇公司之實際負責人，並僱用吳聲明、林錫良、曾松江等人從事廢
    棄物分類工作等事實，固坦承不諱，惟矢口否認有違反廢棄物清理法之情事，並
    辯稱：伊未貯存、堆置廢棄物及對外營業，許可證核發時，不知其內容有如此規
    定，並非故意犯罪，且其另案同一事實，業經原審法院以九十年度訴字第五四七
    號判決及鈞院九十年度上訴字第二○六三號判決判處罪刑在案云云。惟查被告丙
    ○○於警訊時、偵查中均已坦承有前揭犯行（見九十年一月五日警訊筆錄、九十
    年四月二日偵查筆錄），並經證人吳聲明、林錫良、曾松江供認屬實，且有現場
    圖、新奇公司公司執照、廢棄物清除許可證、臺中市環境保護局稽查紀錄管制單
    各乙紙及照片十幀附卷可稽，此外，復有扣案之挖土機四臺及自用大貨車二臺可
    資佐證。被告丙○○另案經原審法院九十年度訴字第五四七號判決及本院九十年
    度上訴字第二○六三號判決所認定之事實，係犯未處理廢棄物開具虛偽證明，與
    本件所犯未依廢棄物清除、處理許可證內容貯存、清除、處理廢棄物罪，兩罪構
    成要件不同，且無裁判上一罪之關係，尚難認為同一案件，自無一案二判之情形
    。又按從事廢棄物清除、處理業務者，應向直轄市、縣（市）主管機關或中央主
    管機關委託之機關申請核發公民營廢棄物清除處理機構許可文件後，始得受託清
    除、處理廢棄物業務，否則不得從事廢棄物之清除、處理工作，九十年十月二十
    四日修正前廢棄物清理法第二十條（修正後為廢棄物清理法第四十一條）定有明
    文，被告甲○○未依法領取廢棄物清理許可文件，意受託清除、處理廢棄物，其
    違反廢棄物清理法之犯行，自屬明確，所辯其非業者，不受處罰云云，不可採信
    。綜上所述。本案罪證明確，被告等犯行均堪認定。
二、被告等行為後，廢棄物清理法已於九十年十月二十四日經總統公布修正，原廢棄
    物清理法第二十二條第二項已修正為新法第四十六條，同條第四項已修正為新法
    第四十七條，比較新舊法之規定，其刑度相同，自應適用新法處斷。核被告載錦
    增、甲○○所為，均係違反廢棄物清理法第四十六條第一項第四款之罪，被告載
    錦增未經主管機關許可，提供土地堆置廢棄物，另犯同條項第三款之罪，被告丙
    ○○就上開違反廢棄物清理法第四十六條第一項第四款部分之犯行，及連續多次
    接受不特定人傾倒並連續多次貯存、清除、處理廢棄物之犯行，均時間緊接、方
    法相同，顯係基於概括犯意為之，應依連續犯之規定以一罪論，並加重其刑，被
    告丙○○所犯上開二罪，有方法、結果之牽連關係，應從一較重之該法第四十六
    條第一項第四款之罪處斷。原審對被告等予以論罪科刑，固非無見，惟查被告丙
    ○○擅自私設貯存及分類場之時間，係自八十八年三月起，業經被告丙○○於偵
    查中供述明確（見九十年度核退字第七九號卷第十七頁），而原判決認定係自八
    十九年五月起，即有未合；又被告甲○○雖於九十年一月九日警訊時自白：「我
    自己開設一家新福興建材行，位於臺中市○○路三０八號，負責人是我本人，載
    運之廢棄物大都是客戶或開車經過時有廢棄物要載運才載運的，大約六至七車次
    」云云，同年四月二日檢察官偵查中詢以：「之前有無傾倒過（指廢棄物）？」
    答：「有，約六、七次：：」云云（見九十年度偵字第五一二０號卷訊問筆錄）
    ，但於原審審理時對檢察官起訴書所載犯罪事實則予以否認，辯稱：「不實在」
    云云（見原審卷第四八頁），而原審調查時則又辯以：「載到新奇公司祇有一次
    ，另外五次不是，：：」云云，並於九十年十二月二十四日具狀陳稱：「載運廢
    棄物至新奇公司係第一次，在此之前均係載運廢棄物至合法處理業者總茂環保公
    司，期間係八十九年四月二十三日至五月二十九日」云云，並提出進貨單影本五
    紙為證（見原審卷第五八頁、第五九頁、第八０｜八二頁），是被告甲○○所為
    之犯行，僅係九十年一月九日被查獲之一次，其餘部分，除被告甲○○於警訊及
    偵查中所為之自白外，並無其他證據足資證明，原審認定被告甲○○共載運六、
    七次，亦有未洽。被告載錦增、甲○○上訴意旨否認犯罪，均指摘原判決此部分
    不當，固無足取，然原判決既有上述可議之處，即屬無可維持，仍應由本院將原
    判決關於丙○○、甲○○部分予以撤銷改判。爰審酌被告等犯罪之目的、動機、
    對社會之危害，以及其他一切犯罪情狀，分別量處如主文第二項、第三項所示之
    刑。第查被告甲○○前未曾受有期徒刑以上刑之宣告，有台灣高等法院被告全國
    前案紀錄表一紙附卷可稽，因一時失慮，貪圖小利，致觸刑章，於受此宣告刑之
    教訓後，應已知所警惕，而無再犯之虞，本院認其所受宣告之刑，以暫不執行為
    適當，爰予宣告緩刑年，以啟自新。
三、據上論斷，應依刑事訴訟法第三百六十九條第一項前段、第三百六十四條、第二
    百九十九條第一項前段，修正後廢棄物清理法第四十六條第一項第三款、第四款
    ，刑法第二條第一項前段、第十一條前段、第五十六條、第五十五條、第七十四
    條第一款，判決如主文。
本案經檢察官乙○○到庭執行職務。
中      華      民      國      九十四  年      五      月      二十四  日
           臺灣高等法院臺中分院刑事第十庭
                                      審判長法  官  林  照  明
                                            法  官  林  清  鈞
                                            法  官  吳  重  政
右正本證明與原本無異。
如不服本判決應於收受送達後十日內向本院提出上訴書狀，其未敘述上訴之理由者並
得於提起上訴後十日內向本院補提理由書（均須按他造當事人之人數附繕本）。
                                            書記官  劉  建  智
中      華      民      國      九十四  年      五      月      三十    日
附錄：
廢棄物清理法第四十六條第一項第三款、第四款
有下列情形之一者，處一年以上五年以下有期徒刑，得併科新臺幣三百萬元以下罰金
：
  三  未經主管機關許可，提供土地回填、堆置廢棄物。
  四  未依第四十一條第一項規定領有廢棄物清除、處理許可文件，從事廢棄物貯存
     、清除、處理，
或未依廢棄物清除、處理許可文件內容貯存、清除、處理廢棄物。
                                                                        Ａ
